# 少数股东溢价增资

提问人：7847748 时间：2018-04-19 22:13:21
请问陈老师，子公司少数股东溢价投资增加资本公积，在母公司合并报表层面对应的是资本公积-资本溢价吧@chenyiwei

回答人：chenyiwei
是。少数股东出资额大于少数股东权益增加额的差额部分，属于少数股东让渡给母公司股东的权益，在合并报表层面按权益性交易原则计入“资本公积——资本溢价”。

提问人：ceilinyu 时间：2018-04-20 14:44:14
第四十九条 母公司在不丧失控制权的情况下部分处置对子公司的长期股权投资，在合并财务报表中，处置价款与处置长期股权投资相对应享有子公司自购买日或合并日开始持续计算的净资产份额之间的差额，应当调整资本公积（资本溢价或股本溢价），资本公积不足冲减的，调整留存收益。 第五十一条 企业通过多次交易分步处置对子公司股权投资直至丧失控制权的，如果处置对子公司股权投资直至丧失控制权的各项交易属于一揽子交易的，应当将各项交易作为一项处置子公司并丧失控制权的交易进行会计处理；但是，在丧失控制权之前每一次处臵价款与处置投资对应的享有该子公司净资产份额的差额，在合并财务报表中应当确认为其他综合收益，在丧失控制权时一并转入丧失控制权当期的损益。 如果仅是少数股东增资，个人认为应当先判断是否为一揽子交易，若属于一揽子交易，差额应当先计入其他综合收益。

回答人：chenyiwei
少数股东增资不可能形成其他综合收益的。

提问人：7847748 时间：2018-04-21 09:37:25
您好陈老师，如果截至期末出资尚未完成，合并抵消分录少数股东权益的计算是用认缴比例还是用实缴比例？

回答人：chenyiwei
默认按认缴比例，各方股东有其他约定的除外。

提问人：7847748 时间：2018-04-21 11:44:47
陈老师，这个如果少数股东权益的计算按认缴比例的话，账面净资产是根据实缴计算的，是不是存在不匹配的问题

回答人：chenyiwei
不匹配的问题确实存在，也应尽量避免，但如果企业的股东之间如此明确约定，也只能尊重。